Emanuel Torres Clemente

SOFTWARE DEVELOPER

+58 424 3359570

emanueljtc@gmail.com

Funda villa II calle 4 #5

Aragua, Venezuela

emanuelitc

PERFIL PROFESIONAL

Ingeniero en Informática con más de 6 años de experiencia, me destaco por mi amplio conocimiento en el desarrollo de aplicaciones web y móviles utilizando tecnologías de vanguardia como React JS y React Native. Mi carrera ha sido impulsada por una pasión innata por la informática y un compromiso inquebrantable, con excelencia en cada proyecto en el que participo. A lo largo de mi trayectoria, he liderado el desarrollo exitoso de diversas aplicaciones, demostrando habilidades sólidas en la creación de interfaces de usuario dinámicas y eficientes. Mi experiencia abarca desde la conceptualización hasta la implementación, siempre enfocado en la entrega de soluciones de alta calidad y la optimización de la experiencia del usuario. Como ingeniero comprometido, mi objetivo es contribuir al crecimiento de equipos y proyectos innovadores, aportando no solo mis habilidades técnicas, sino también mi dedicación y entusiasmo por la creación de soluciones tecnológicas de vanguardia.

EDUCACIÓN

- Ingeniería Informática
 Universidad Nacional Experimental Romulo Gallegos.
- Bachiller en Ciencias
 Unidad Educativa Dr Jose Maria Vargas

CERTIFICACIONES

- Developer Frontend Platzi
- · Typescript Avanzado Platzi
- · Curso Profesional de Git Platzi
- · Tailwind CSS Platzi

HERRAMIENTAS

- · Lenguajes de programación: JavaScript
- Frameworks: React JS, React Native, Vue, Angular
- Bases de datos: MySQL, MariaDB, MongoDB
- HTML
- CSS
- Api Rest
- Jira
- Confluence
- Trello
- Swite Google
- Scrum
- AWS Cloud
- Git
- Redux
- React Query
- · Styles Components
- DI/DC
- GitLab
- Github
- VSCode

IDIOMAS

- Español Nativo
- Inglés B1

EXPERIENCIA PROFESIONAL

Frontend Engineer

CHIPER | NOV 2021 - DEC 2023 |

- .- Funcionalidades Nuevas y mejoras a los módulos del sistema de información del equipo CMS.
- Nuevas Funcionalidades y nuevos Flujos de la app de delivery
- Nuevas Funcionalidades y mejoras a los flujos de la app de Ecommerce
- Desarrollo bajo ambientes monolíticos y de micro-servicios
- Pruebas unitarias (Jest) e integración continua (DI/CD).

Logros:

- Aumento de las ventas de la empresa
- Mejor control de los procesos de operación de la compañía

Tech Stacks:

React JS, React Native, Tailwind, Typescript, Jest, Git, GitHub, VSCode

Senior Frontend Developer

TICXEL | MAR 2021 - NOV 2021 |

- Creación e Implementacion de plataforma web para agencia de Bienes Raíces de USA $\,$
- Maquetado de la UI
- Implementacion de la UX
- .- Conexión API Rest
- Integración Continua (DI/CD)

Logros:

- Impulso económico de la empresa
- Aumento de la reputación de la empresa

Tech Stacks:

React JS, React Query, Styles Components, Sass, Git, GitLab, VSCode

Developer Frontend

DESARROLLO WEB TOTAL | MAY 2019 - MAR 2021 |

- Uso de contenedores y versionamiento de código (Docker).
- Despliegue en la nube de AWS
- Pruebas unitarias (Jest) e integración continua (DI/CD).
- Conexión API REST y GRAPHQL
- Participación en Proyectos Web
- Participación en Proyectos para ambiente mobile

Logros:

- Impulso económico de la empresa
- Aumento de la reputación de la empresa

Tech Stacks:

React JS, React Native, Vue, Sass, Redux, React Query, Styles Components, Git, GitHub, GitLab, VSCode

Developer Frontend

JIDA DESARROLLOS | NOVIEMBRE 2018 - FEB 2019 |

- Desarrollo e implementación de APP de Liga de futbol Argentina
- Conexión API Rest
- Pruebas Unitarias

Logros:

- Impulso económico de la empresa
- Aumento de la reputación de la empresa

Tech Stacks:

Beyond JS, Polymer, LESS, Git, GitLab

Developer Frontend

HISPANO SOLUCIONES | ENERO 2019 - ENERO 2020 |

- Participación en Proyectos Web
- Participación en Proyectos para ambiente mobile
- Conexión API REST y GRAPHQL
- Despliegue en la nube de AWS

Logros:

- Impulso económico de la empresa
- Aumento de la reputación de la empresa

Tech Stacks:

HMTL, CSS, JS, React, Git, SASS, LESS, Bootstrap, GitHub, GitLab

Desarrollador Frontend

KIMBERLY CLARK (CACIQUE MARACAY) | NOVIEMBRE 2010 - FEBRERO 2015 |

- Participación en creación de sistemas de información
- Desarrollo Frontend con Javascript, HTML, CSS y Vue.js, JQuery
- · Desarrollo Backend con PHP, LARAVEL.
- Manejo de Base de Datos con MYSQL
- Uso de controlador de versiones Git

Logros

- Aumento de las ventas de la empresa
- Mejor control de los procesos de operación de la compañía

Tech Stacks:

Laravel, Blade, HTML, CSS, VUE, Jquery, PHP, Mysql, GitLab

PROYECTOS DESTACADOS

Proyecto Mobile: Aplicación Ecommerce Chiper
Proyecto Mobile: Aplicación Delivery Chiper
Proyecto Web: Farmacias del Pueblo

• Proyecto Web: Off Market Broker

RECONOCIMIENTOS

 Implementacion de Extensión Tecnológica para el Instituto Teológico Nacional Esdras 7:10 Abril 2010

REFERENCIAS

• TSU. Darwin Bracamonte Senior Frontend Developer Cel. +584264025686

 Adm. Maria Catalina Caicedo De La Cruz Agile Coach Cel: +57 3177606236

Ing. Eliezer Romero
 Arquitecto de software
 Cel. +584129123801

